【裁判字號】    95,交聲,621
【裁判日期】    950530
【裁判案由】    交管條例聲異
【裁判全文】
臺灣板橋地方法院交通事件裁定        95年度交聲字第621號
原處分機關  交通部公路總局臺北區監理所板橋監理站
異  議  人  甲○○
上列異議人因違反道路交通管理處罰條例案件，對於交通部公路
總局臺北區監理所板橋監理站於中華民國95年4 月11日以板監裁
字第裁41-c00000000號所為之裁決處分（原舉發案號：臺北縣政
府警察局中和分局c00000000 號），聲明異議，本院裁定如下：
    主  文
異議駁回。
    理      由
一、異議意旨略以：異議人即受處分人甲○○係將機車停放在紅
    線裡面，是被別人牽到紅線上，而有許多停在紅線上之車均
    沒有事，為何只罰異議人？為此不服原處分，請求撤銷原處
    分等語。
二、按「汽車停車時，應依左列規定：一禁止臨時停車處所不得
    停車」，道路交通安全規則第112 條第1 項第1 款定有明文
    。再按「汽車駕駛人停車時，有下列情形之一者，處新臺幣
    六百元以上一千二百以下罰鍰：一在禁止臨時停車處所停車
    」，道路交通管理處罰條例第56條第1 項第1 款亦有明文。
三、經查：
  (一)異議人即受處分人甲○○所有之ＱＱＢ－077 號機車於民國
    95年2 月24日16時22分許，因違規停放在臺北縣中和市正路
    劃有紅線之禁止臨時停車處所，而被臺北縣政府警察局中和
    分局以c00000000 號舉發違規停車，經原處分機關交通部公
    路總局臺北區監理所板橋監理站於95年4 月11日以板監裁字
    第裁41-c00000000號裁決書，裁決異議人在禁止臨時停車處
    所停車，對異議人科以罰鍰新臺幣（下同）六百元等情，此
    有上開裁決書與照片附卷可稽，而觀諸卷附照片所示，異議
    人確係將其機車停放在劃有紅線之禁止臨時停車處所，則原
    處分機關依上開道路交通管理處罰條例第56條第1 項第1 款
    之規定，對於異議人裁處六百元之罰鍰，並無何不當或違法
    之處。
  (二)異議人雖辯稱其上開機車本來是在紅線內，是後來有別人將
    其機車搬到紅線上云云。然不論異議人之機車是在紅線內或
    紅線上，不論何種情形，均是符合道路交通管理處罰條例第
    56 條 第1 項第1 款所規定之「在禁止臨時停車處所停車」
    之情形，即縱或異議人上開有關機車本來並不是停放在紅線
    上，而是停放在紅線內之辯解屬實，然機車停放在紅線內即
    係該當「在禁止臨時停車處所停車」之要件，故原處分機關
    依道路交通管理處罰條例第56條第1 項第1 款之規定，對於
    異議人裁處六百元之罰鍰，且執勤員警將此等違規停放之機
    車拖吊，均係合法有據，當無疑義。
  (三)本件異議人前開違規之事證已足堪認定，是原處分機關依前
    揭道路交通管理處罰條例之規定，就異議人違規停車之行為
    ，裁處罰鍰六百元之處分，核無違誤，本件異議人之異議為
    無理由，應予駁回。
據上論斷，應依道路交通案件處理辦法第19條，裁定如主文。
中    華    民    國    95    年    5     月    30    日
                          臺灣板橋地方法院交通法庭
                              法  官  許必奇
以上正本證明與原本無異。
如不服本裁定應於送達後5日內向本院提出抗告狀
                              書記官  金和國
中    華    民    國    95    年    5     月    30    日


司法院資訊處製作；財團法人民間司法改革基金會備份。
